臺灣高等法院民事裁定
109年度聲字第65號
聲  請  人  卓原正  
相  對  人  許成斌  
            高許秀梧
            李許碧玉
            許碧月  
            許程超(即許春輝、陳初鶯之承受訴訟人)

            許程鈞(即許春輝、陳初鶯之承受訴訟人)

            許菁芬(即許春輝、陳初鶯之承受訴訟人)


            許程順(即許春輝、陳初鶯之承受訴訟人)

            許程智(即許春輝之承受訴訟人)

            許娟寧(即許春輝之承受訴訟人)


上列當事人間請求拆屋還地再審之訴事件（本院109年重再字第6
號），聲請人聲請停止執行，本院裁定如下：
    主  文
聲請人以新臺幣柒拾參萬柒仟元為相對人供擔保後，臺灣臺北地
方法院一０九年度司執字第四六五六號執行事件之強制執行程序
，於本院一０九年度重再字第六號拆屋還地等再審之訴事件終結
確定前，准予停止。
    理  由
一、按強制執行程序開始後，除法律另有規定外，不停止執行；
    有回復原狀之聲請，或提起再審或異議之訴，或對於和解為
    繼續審判之請求，或提起宣告調解無效之訴、撤銷調解之訴
    、或對於許可強制執行之裁定提起抗告時，法院因必要情形
    ，或依聲請定相當並確實擔保，得為停止強制執行之裁定，
    強制執行法第18條定有明文。次按法院依上開規定酌定擔保
    金額而准許停止強制執行，該項擔保係備供債權人因停止執
    行所受損害之賠償，其數額應依標的物停止執行後，債權人
    未能即時受償或利用該標的物所受之損害額定之（最高法院
    105年度台抗字第198號、104年度台抗字第279號裁定同此見
    解）。
二、查本件相對人持臺灣臺北地方法院104年度重訴字第1070號
    、本院107年度重上字第16號判決（下稱原確定判決）為執
    行名義，聲請對抗告人為拆屋還地及給付不當得利之強制執
    行，業經原法院民事執行處以109年度司執字第4656號強制
    執行事件（下稱系爭強制執行）受理在案，有原確定判決、
    原法院民事執行處函影本附卷可稽（本院卷第7-67頁)。嗣
    聲請人就上開確定判決提起再審之訴，現由本院以109年度
    重再字第6號事件審理中等情，亦有本院109年度重再字第6
    號卷可查，堪信為真。聲請人既就上開確定判決提起再審之
    訴，依前揭說明，其聲請停止系爭執行事件之強制執行程序
    ，核屬有據，應予准許。
三、次查，相對人請求聲請人將其無權占用坐落新北市○○區○○段
    00○00○00地號土地（下稱系爭土地）上之房屋拆除，並將占
    用土地返還予相對人，其因停止執行所受之損害，應為其未
    能即時利用該部分土地之相當於租金之損害。本院審酌本件
    再審之訴訴訟標的價額為新臺幣（下同）1,622萬0,855元（
    本院卷第77-79頁)，已逾150萬元，係得上訴第三審事件，
    參考各級法院辦案期限實施要點規定，第二、三審審判案件
    之辦案期限為2年、1年，共計3年。又本件執行標的即系爭
    土地於民國109年1月之申報地價分別為每平方公尺3萬4,400
    元、2萬9,466.4元、2萬3,840元，系爭房屋占用系爭41、48
    及51地號土地之面積分別為41.64平方公尺、31.37平方公尺
    、4.17平方公尺，有系爭土地地價第二類謄本可查（本院卷
    第103-108頁)，據此計算系爭土地申報總額為245萬6,190元
    （計算式：34,400×41.64+29,466.4×31.37+23,840×4.17=2,
    456,190，小數點以下四捨五入）。並參酌土地法第105條準
    用同法第97條第1項規定，建築房屋之基地租金以不超過該
    土地申報價額年息10%為限。且系爭房屋占用系爭土地合計7
    7.18平方公尺，系爭土地前臨新北市新店區光明街12米道路
    ，旁臨8米街道，鄰近捷運新店站及公車站，周圍有便利超
    商、機車行、早餐店等，飲食攤眾多，商業活動興盛，系爭
    房屋與相鄰136號房屋目前一併出租予全家便利商店光明店
    做營業使用等情，有原確定判決書第17頁所載可參（本院卷
    第57頁）。玆斟酌上開規定及系爭土地坐落位置、交通狀況
    、工商繁榮程度等情狀，應認以系爭土地申報價額年息10%
    計算本件相對人因停止執行可能所受之損害。是以即本件再
    審之訴訴訟期間相對人未能即時利用系爭土地相當於租金之
    損害，相當於73萬7,000元（計算式：2,456,190×10%×3=736
    ,857，以四捨五入法取至千位），爰酌定聲請人應提供之擔
    保金額為73萬7,000元，以維兩造當事人之權益。
四、據上論結，本件聲請為有理由，爰裁定如主文。
中　　華　　民　　國　　109 　年　　2 　　月　　27　　日
                  民事第十五庭
                      審判長法　官  方彬彬
　　　　　　　　　　　  　　法　官  謝永昌
　　　　　　　　　　　  　　法　官  李慈惠
正本係照原本作成。
如不服本裁定，應於收受送達後10日內向本院提出抗告狀，並應
繳納抗告費新臺幣１千元。
中　　華　　民　　國　　109 　年　　3 　　月　　2 　　日
　　　　　　　　　　　　　
　　　　　　　　　　　　　  書記官  黃麗玲